臺灣新竹地方法院刑事判決
111年度金訴字第105號
公  訴  人  臺灣新竹地方檢察署檢察官
被      告  陳凱柏




上列被告因違反洗錢防制法等案件，經檢察官追加起訴（111年
度偵字第321號），本院判決如下：
    主  文
本件公訴不受理。
    理  由
一、追加起訴意旨如附件之追加起訴書所載。
二、按於第一審辯論終結前，得就與本案相牽連之犯罪或本罪之
    誣告罪，追加起訴；又起訴之程序違背規定情形者，應諭知
    不受理之判決；不受理之判決，得不經言詞辯論為之，刑事
    訴訟法第265條第1項、第303條第1款、第307條分別定有明
    文。是追加起訴應限於在第一審辯論終結以前始得為之，違
    反此項規定而追加起訴者，其程序即於法不合（最高法院10
    0年度台非字第107號判決意旨參照），自應諭知不受理之判
    決。
三、經查，本案檢察官據以追加起訴之本院110年度金訴字第350
    號案件（下稱前案），業已辯論終結，並於110年12月22日
    宣示判決等節，有前案判決書網路列印資料及臺灣高等法院
    被告前案紀錄表等件存卷可查(見本院111年度金訴字第105
    號卷《下稱本院卷》第5頁反面至第6頁、第8至13頁)。而本件
    追加起訴案件係於111年2月7日方繫屬本院，此有蓋有本院
    收文章之臺灣新竹地方檢察署111年1月28日竹檢永強111偵3
    21字第1119003744號函在卷可考(見本院卷第1頁)。本件追
    加起訴案件，顯係於前案第一審辯論終結後始繫屬本院，揆
    諸前揭規定，其追加起訴程序並非合法，爰不經言詞辯論，
    逕諭知公訴不受理之判決。
四、據上論斷，應依刑事訴訟法第303條第1款、第307條，判決
    如主文。　　
本案經檢察官林奕彣追加起訴。 　
中　　華　　民　　國　　111 　年　　2 　　月　　16　　日
                  刑事第六庭    審判長法　官  黃美盈
　　　　　　　　　                    法  官  林涵雯
　　　　　　　　　                    法  官  蔡玉琪　
以上正本證明與原本無異。
如不服本判決應於收受本判決後20日內向本院提出上訴書狀，上
訴書狀應敘述具體理由。上訴書狀未敘述上訴理由者，應於上訴
期間屆滿後20日內補提理由書狀於本院(均須按他造當事人之人
數附繕本 )「切勿逕送上級法院」。 
中　　華　　民　　國　　111 　年　　2 　　月　　16　　日
                                      書記官  李念純
附件：新竹地檢署111年度偵字第321號追加起訴書影本1份。
臺灣新竹地方檢察署檢察官追加起訴書
                                      111年度偵字第321號
　　被　　　告　陳凱柏　男　27歲（民國00年0月00日生）
　　　　　　　　　　　　住臺中市○○區○○里○○路0段000
　　　　　　　　　　　　　巷0弄00號
　　　　　　　　　　　　居臺中市○○區○街里00鄰○○○街
　　　　　　　　　　　　　000號
　　　　　　　　　　　　國民身分證統一編號：Z000000000號
上列被告因詐欺等案件，已經偵查終結，認與本署110年度偵字
第11213、12494、12856號案件（貴院案號：110年度金訴字第35
0號，順股審理中），有一人犯數罪之相牽連案件關係，應予追
加起訴，茲敘述犯罪事實、證據並所犯法條如下：
　　　　　　犯罪事實
一、陳凱柏於民國110年8月底間加入年籍姓名不詳、綽號「ALAN」
    等成年人所組成之詐欺集團，並提供自己所申請之中華郵政
    帳號00000000000000帳戶予詐欺集團使用，同時擔任取款車
    手，負責收取該詐欺集團向民眾行騙之款項。嗣陳凱柏即與
    「ALAN」及詐欺集團其餘成年成員共同意圖為自己不法所有，
    基於三人以上詐欺取財及洗錢之單一犯意聯絡，先由集團不詳
    成年成員向陳贊富佯稱係其舊識友人欲借票款，致陳贊富陷
    於錯誤，於110年9月8日13時21分，在臺中市○○區○○路0段00
    0號玉山商業銀行文心分行內，匯款新臺幣(下同)20萬元至
    陳凱柏山開中華郵政帳戶內。陳凱柏隨即依「ALAN」於即時
    通訊軟體telegram連繫指示，於同日14時6分，前往臺中市○
    ○區○○○路00○0號北屯郵局，以臨櫃提款方式提領上開中華郵
    政帳戶內之陳贊富匯款20萬元後，並前往臺中市漢口路某汽
    車旅館，將之交付予林柏諺(由警另行追查中)。嗣經陳贊富
    發覺有異報警後，為警循線查獲。
二、案經陳贊富訴由臺中市政府警察局第五分局報告偵辦。
　　　　證據並所犯法條
一、證據清單及待證事實：
編號 證據名稱 待證事實 1 被告陳凱柏於警詢中之陳述。 坦承上開犯罪事實。  2 告訴人陳贊富於警詢中之指述、匯款單。 證明遭詐欺將20萬元匯至被告上開帳戶之事實。 3 被告於北屯郵局臨櫃提款及駕駛之車輛等翻拍照片、被告上開帳戶之交易明細。 證明被告自行提領告訴人所匯之款項之事實。 
二、核被告所為，係犯刑法第339條之4第1項第2款之3人以上共
    同犯之加重詐欺取財罪嫌、洗錢防制法第14條第1項之洗錢
    罪嫌。所犯上開2罪嫌，係屬1行為觸犯數罪名，為想像競合
    犯，請依刑法第55條規定，從一重論以刑法第339條之4第1
    項第2款之三人以上共同詐欺取財罪嫌處斷。
三、依刑事訴訟法第265條第1項追加起訴。
  　此　致
臺灣新竹地方法院
中　　華　　民　　國　 111　　年　　 1　　月　　20  　日
　　　　　　　　　　　　　　　檢　察　官　林奕彣　
本件正本證明與原本無異
中　　華　　民　　國　 111　　年　　 1　  月　  25　　日
　　　　　　　　　　　　　　　書　記　官  徐晨瑄
所犯法條：
刑法第339條之4
犯第三百三十九條詐欺罪而有下列情形之一者，處一年以上七年
以下有期徒刑，得併科一百萬元以下罰金：
一、冒用政府機關或公務員名義犯之。
二、三人以上共同犯之。
三、以廣播電視、電子通訊、網際網路或其他媒體等傳播工具，
    對公眾散布而犯之。
前項之未遂犯罰之。

洗錢防制法第14條
有第二條各款所列洗錢行為者，處七年以下有期徒刑，併科新臺
幣五百萬元以下罰金。
前項之未遂犯罰之。
前二項情形，不得科以超過其特定犯罪所定最重本刑之刑。